【裁判字號】    98,基小,371
【裁判日期】    980417
【裁判案由】    清償債務
【裁判全文】
臺灣基隆地方法院基隆簡易庭小額民事判決
原      告  聯邦商業銀行股份有限公司
法定代理人  乙○○
訴訟代理人  甲○○
            吳佩柔
被      告  丙○○
上列當事人間請求清償債務事件，本院於民國98年4月7日言詞辯
論終結，判決如下：
    主  文
被告應給付原告新臺幣柒萬玖仟玖佰捌拾參元，及自民國九十七
年十二月二十四日起至清償日止，按週年百分之十九．九九計算
之利息。
訟費用新臺幣壹仟元由被告負擔。
本判決得假執行。
    事實及理由要領
一、原告主張被告於民國95年6月7日向原告申請信用卡使用，經
    原告核發卡號0000000000000000號MASTER卡，依約定應於當
    期繳款截止日前向原告清償，逾期應自各筆帳款入帳日起給
    付按週年百分之19.99計算之利息，暨持卡人如積欠之金額
    在新臺幣（下同）80,001元至10萬元以下者應加收1,500元
    之違約金，詎料被告自95年6月22日起至97年12月23日止尚
    有本金79,983元及利息尚未清償，為此爰依消費借貸之法律
    關係，聲明請求判決如主文第1項所示等情。
二、被告就向原告申領信用卡及以信用卡刷卡購物而積欠原告信
    用卡消費款之事實並不爭執，惟辯稱其均有按時清償，只是
    有2個月比較晚繳款，但仍有按最低金額繳納，亦有繳納遲
    延利息，並非故意賴帳，原告不應一次請求被告給付全部積
    欠之信用卡消費款云云。
三、原告主張被告積欠信用卡消費款未清償之事實，業據提出信
    用卡申請書、約定條款、歷史帳單查詢表、未結交易明細查
    詢表、消費明細表等各1件為證，並為被告所不爭執，堪信
    原告之主張為真實。雖被告以其僅有2個月晚繳信用卡消費
    款，然之後均有繳納最低應繳金額，原告不應一次請求被告
    給付全部積欠之信用卡消費款置辯，然觀諸兩造不爭之聯邦
    信用卡約定條款第21條第1項第3款、第22條第2款約定，被
    告若有連續2期未繳付最低應繳金額或所繳金額未達原告所
    定之最低應繳金額者，原告得無須事先通知或催告暫停持卡
    人信用卡使用權利，進而視為債權全部到期，復觀諸歷史帳
    單查詢表，被告於97年9月及11月連續2期於各該月之最後繳
    款日之後始繳納最低應繳金額，而遭原告列為各該月未繳付
    最低應繳金額 (改計列下月繳納)，符合信用卡約定條款第
    21 條第1項第3款、第22條第2款之約定，視為債務全部到期
    ，因此原告請求被告一次給付之前積欠之全部信用卡消費款
    及利息，自屬有據，被告之上開抗辯，即難採信。
四、從而，原告主張依消費借貸之法律關係請求被告給付如主文
    第1項所示之信用卡消費款本金及利息，洵屬正當，應予准
    許。
五、本件係適用小額程序所為被告敗訴之判決，依民事訴訟法第
    436條之20規定，應依職權宣告假執行。
六、訴訟費用第一審裁判費1,000元由被告負擔。
七、依民事訴訟法第436條之23、第436條第2項、第78條、第436
    條之19第1項、第436條之20規定，判決如主文。
中    華    民    國    98    年    4     月    17    日
                  基隆簡易庭法  官  徐世禎
以上正本係照原本作成。
對於本件判決如有不服，應於收受送達後20日內向本院提出上訴
書狀，上訴於本院合議庭，並按他造當事人之人數附具繕本。
當事人之上訴，非以判決違背法令為理由不得為之，上訴狀應記
載上訴理由，表明下列各款事項：
(一)原判決所違背之法令及其具體內容。
(二)依訴訟資料可認為原判決有違背法令之具體事實。
中    華    民    國    98    年    4     月    17    日
                            書記官  周素秋


司法院資訊處製作；財團法人民間司法改革基金會備份。
